

#### PERFIL PROFESIONAL

Profesional de T.I. con experiencia en el sector público y privado, enfocado en el desarrollo de soluciones tecnológicas y análisis de datos. He liderado proyectos tecnológicos e institucionales optimizando procesos. Experto en lenguajes de programación y herramientas de análisis, aportando ideas clave para la toma de decisiones. Mi enfoque en la mejora continua y mi capacidad para gestionar proyectos ágiles me destacan como un profesional orientado a resultados.

### CONTACTO

aldo.peralta09@gmail.com

775 771 06 80

in /aldo-peralta09

# EDUCACIÓN

2018 UTEC TULANCINGO

Ing. en Tecnologías de la Información y Comunicación. **Cedula: 11428627** 

2016

### **UTEC TULANCINGO**

TSU. en Tecnologías de la Información y Comunicación Área: Sistemas Informatices. **Cedula: 10575447** 

## EXPERIENCIA LABORAL

InovaLab Soluciones Tecnológicas, Freelance (Negocio Propio)

Mayo 2020 - Actualmente

- Desarrollo de soluciones para organismos públicos y privados.
- Webcast managment Campus Party México Virtual Edition 2020.
- Desarrollo de sitio web y plataforma generadora de certificados para el **Foro Jóvenes Hidalgo**.
- Capacitación de jóvenes a través de programas de gobierno (JCF).

## **Dirección General de Giras - Gobierno del Estado de Hidalgo,** Jefe del Departamento de Procesamiento de Información

Marzo 2020 - Actualmente

- Participación de la creación y planificación de la acción de gobierno denominada "Rutas de la Transformación".
- Asistencia técnica al titular del ejecutivo estatal durante los eventos.
- Designación como responsable en la dirección general para el proceso de certificación de la secretaría del despacho del gobernador en los estándares ISO 9001:2015 Sistema de Gestión de la Calidad e ISO 37001:2016 Sistema de Gestión Antisoborno.
- Capacitado en las normas ISO 31000:2018 Gestión de Riesgos e ISO 19011:2018 Formación de Auditores Internos.
- Creación, diseño y elaboración de formatos, fichas, carpetas de logística, presentaciones, informes ejecutivos y reporte de indicadores de desempeño sobre distintas temáticas.

## Centro de Iniciación y Desarrollo Deportivo Integral A.C., Director de Innovación y Tecnología

Enero 2021 - Mayo 2024

- Manejo de redes sociales institucionales.
- Impartición de cursos y webinars a escuelas publicas.
- Gestión de transmisiones web de eventos digitales.
- Desarrollo de sitio web institucional, plataforma de afiliación y sitio web del 1er Congreso Internacional de Ciencias Aplicadas al Deporte.

# **Dirección General de Innovación Gubernamental y Mejora Regulatoria de Hidalgo**, Desarrollador Web

Mayo 2019 - Febrero 2020

- Desarrollo panel de administración de la aplicación Tuzobus.
- Desarrollo panel de administración de la aplicación Hidalgo Mágico.

# Instituto Hidalguense de la Juventud,

Desarrollador Web

Agosto 2018 - Febrero 2020

- Capacitación en temas de programación a alumnos de estadía y a becarios de programas del gobierno.
- Asesor empresarial de 7 proyectos de titulación.
- Administración de pagina web institucional.
- Coordinación de Proyectos de TI.

# Subsecretaria de Innovación y Emprendimiento Cultural de Hidalgo, Desarrollador de Software

Diciembre 2018 - Mayo 2019

- Desarrollo del sitio web de la Red de Emprendedores Creativos.
- Desarrollo de la plataforma de Cartelera Cultural.

#### Consultoria VULPES, Desarrollador de Software

Abril 2018 - Julio 2018

- Análisis de información y elaboración de reportes gráficos con los resultados obtenidos.
- Desarrollo de plataformas web para elaboración de reportes estadísticos.
- Gestión y control de recursos materiales.

## Unidad de Desarrollo, Innovación y Competitividad Empresarial - UTEC Tulancingo, Consultor JR

Enero 2018 - Abril 2018

- Brindar consultoría especializada en Tecnologías de la Información a Pymes de la región.
- Desarrollo de plataforma web para el área de Seguimiento de Egresados.
- Impartición del Taller "Camino a la incubación" en el evento "UTEC Entrepreneurs 2018".

### DISTINCIONES

Diplomado "Gerencia Integral para la Competitividad en las Organizaciones de Voleibol" - Ponente

Ciclo de Charlas de Ciencia, Tecnología y Cultura - Ponente
Ciberseguridad en Dispositivos Móviles

Campamento Emprendedor 3.0
Mejor Proyecto Social

Braille-Tek 1.0

2016

Registro Publico del Derecho de Autor

2015 2do. Encuentro Regional de Jóvenes Investigadores
3er. Lugar - Mesa de Tecnología

## CURSOS Y CERTIFICACIONES

Campañas Digitales Riesgos legales,
 Manejo de Crisis, e Inteligencia Artificial
 Senado de la República

**2022** Emprendimiento en el Comercio Digital Secretaría de Desarrollo Económico

Herramientas Tecnológicas para el Fomento del Comercio Digital Secretaría de Desarrollo Económico Hidalgo

**Curso Profesional de JavaScript** Código Facilito

**Analista de Optimización SEO** Fundación Carlos Slim

JavaScript Course Sololearn

Digitaliza paso a paso tu negocio con
Coogle My Business y YouTube
Google Activate

2020 Desarrollador Front-end Fundación Carlos Slim

2016 Fundamentos de Programación en Java Develop Talent & Technology

2015 Desarrollo de Videojuegos con Unity Mantiz Game Studios

2014 Competencias en Tecnologías Microsoft para la Productividad: Soporte Técnico Microsoft

Competencias en Tecnologías Microsoft para la Productividad: Word, Excel y Power Point

Microsoft

# SKILLS

2024

